臺灣彰化地方法院刑事判決　　　　　　　　　　　　　九十三年度易字第五二號
　　公　訴　人　臺灣彰化地方法院檢察署檢察官
　　被　　　告　乙○○
右列被告因竊盜案件，經檢察官提起公訴（九十二年度偵緝字第三八三號、九十二年
度偵字第六五三七號），本院判決如左：
        主  文
乙○○竊盜，累犯，處有期徒刑陸月，如易科罰金，以佰元折算壹日，扣案之鑰匙
壹支（其上有「ＨＯＮＤＡ」字樣）沒收之。其餘被訴部分無罪。
        事  實
一、乙○○前曾於民國八十六年因竊盜案件，經本院判處有期徒刑九月確定；又於八
    十八年十月十日，因竊盜案件經臺灣臺中地方法院判處有期徒刑一年二月確定，
    上開二刑期經入監接續執行後，於九十年一月三日假釋付保護管束，上開保護管
    束期間已於九十年五月三十一日屆滿未經撤銷而視為執行完畢。詎仍不知警惕，
    因缺車代步，竟又另行基於為自己不法所有之意圖，於九十二年八月十三日上午
    六時三十分許，在臺中市北屯區同平巷二弄十七號前，以所有之鑰匙一支（其上
    有「ＨＯＮＤＡ」字樣），竊取甲○○所有、停放該處之車牌號碼ＫＺＬ─一七
    七號重型機車一部得逞，供己作為代步之工具。嗣於同年八月十五日下午三時三
    十分許，乙○○騎乘上開竊得之機車行經彰化縣溪湖鎮○○路，為警當場查獲，
    並起出前開其所有、供竊盜所用之鑰匙一支扣案。
二、案經彰化縣警察局溪湖分局報請臺灣彰化地方法院檢察署檢察官偵查起訴。
        理  由
壹、有罪部分：
一、訊據被告乙○○對於右揭事實坦承不諱，核與證人即被害人甲○○於警詢時證述
    之情節相符，復有贓物認領保管單一紙及照片三幀在卷可佐，本件事證明確，被
    告犯行洵堪認定。
二、核被告所為，係犯刑法第三百二十條第一項之普通竊盜罪。又被告前曾於八十六
    年因竊盜案件，經本院判處有期徒刑九月確定；又於八十八年十月十日，因竊盜
    案件經臺灣臺中地方法院判處有期徒刑一年二月確定，上開二刑期經入監接續執
    行後，於九十年一月三日假釋付保護管束，上開保護管束期間已於九十年五月三
    十一日屆滿未經撤銷而視為執行完畢，有臺灣彰化地方法院檢察署刑案資料查註
    紀錄表、臺灣高等法院被告全國前案紀錄表各一份在卷可考，其於五年以內再犯
    本件有期徒刑以上之罪，為累犯，應依刑法第四十七條之規定遞加重其刑。爰審
    酌被告之素行、犯罪之動機、目的係為圖一己之私利、竊盜之手段、竊取財物之
    價值、對被害人所生之損害及被告犯罪後之態度等一切情狀，量處如主文所示之
    刑，並諭知易科罰金之折算標準，以示懲儆。
三、扣案之鑰匙一支（其上有「ＨＯＮＤＡ」字樣），係被告所有、供竊盜所用之物
    一節，已據被告供明在卷，爰依刑法第三十八條第一項第二款之規定併予宣告沒
    收之。至被告為警查獲時，警方另查扣之被告所有鑰匙二支，被告於本院審理時
    堅決否認係供犯本案竊盜行為所用或預備之物，且查無其他證據足認上開鑰匙二
    支與被告前開普通竊盜犯行有關，爰不予宣告沒收之。
貳、無罪部分：
一、公訴意旨略以：被告乙○○於九十一年七月九日下午四時五十分許，與告訴人丙
    ○○在彰化縣員林鎮員林公園飲酒，迨告訴人丙○○酒醉不醒，竟萌生為自己不
    法所有之意圖，徒手竊取告訴人丙○○所有之新臺幣（下同）二萬元及手機，因
    認被告涉犯刑法第三百二十條第一項之普通竊盜罪嫌。
二、按犯罪事實應依證據認定之，無證據不得認定犯罪事實，刑事訴訟法第一百五十
    四條第二項定有明文。復按所謂認定犯罪事實之證據，係指足以認定被告確有犯
    罪行為之積極證據而言，該項證據自須適合於被告犯罪事實之認定，始得採為斷
    罪資料；又事實之認定，應憑證據，如未能發現相當證據，或證據不足以證明，
    自不能以推測或擬制之方法，以為裁判基礎，最高法院二十九年上字第三一０五
    號、四十年臺上字第八六號判例著有明文。又按告訴人之告訴，係以使被告受刑
    事訴追為目的，是其陳述是否與事實相符，仍應調查其他證據以資審認，最高法
    院亦著有五十二年臺上字第一三００號判例可資參照。又按認定犯罪事實所憑之
    證據，無論係直接證據或間接證據，其為訴訟上之證明，須於通常一般之人均不
    致有所懷疑，而得確信其為真實之程度者，始得據為有罪之認定，倘其證明尚未
    達到此一程度，而有合理性之懷疑存在時，法院復已就其心證上之理由予以闡述
    ，敘明其如何無從為有罪之確信，因而為無罪之判決者，不得遽指為違法，最高
    法院七十六年臺上字第四九八六號著有判例。
三、公訴人認被告涉有上開竊盜罪嫌，無非係以被告於偵查中之供述及告訴人丙○○
    於偵訊時之指訴為其論據。惟訊據被告堅決否認涉有何右揭竊盜犯行，辯稱：伊
    並無於右揭時、地竊取告訴人丙○○之現金及手機等語。經查：（一）告訴人丙
    ○○先於九十一年七月十一日在臺灣彰化地方法院檢察署申告時指訴：「在上星
    期五下午四時五十分許，在員林公園，我與乙○○在一起喝酒，我喝醉並嘔吐，
    我不支倒臥睡覺，約睡了一小時，我醒來後發現現金二萬元、手機一支、卡片五
    張、身分證、鑰匙二支、遙控鎖二個、充電器一個、彰化銀行存摺一本、印章一
    個、提款卡一張、皮包一個、衣服、褲子、皮箱二個均被他偷走了。（問：何以
    知道是他偷走的？）我在睡覺中隱約有聽到他在拿我東西的聲音，而且他有竊盜
    前科，所以是他偷的絕沒有錯。」，繼於九十一年七月三十日偵訊時則改為指稱
    ：「（問：你如何知道被告偷東西？）我當時有感覺有人在摸我褲子，我在睡覺
    有張開眼睛有看到被告，之後被告就到我台中家裡偷電話、皮包、衣服、褲子及
    日用品。（問：當時有看到被告何不阻止？）我有看到，但我不敢叫，我怕他會
    打我。」，是告訴人就有關其係如何知悉被告竊盜其物品一情，先於申告時以不
    確定之口氣陳稱：因隱約聽到被告在拿東西的聲音，而認係被告竊取其物品一語
    ，然嗣則又改稱：其有睜開眼睛看到被告在拿其東西等語；且有關告訴人所有之
    衣服、皮包、褲子等物，究係其在員林公園睡覺時遭竊，抑或事後於住處失竊一
    節，前後之指訴均有未符，且告訴人陳稱案發當時其有酒醉之情形，是告訴人之
    指陳是否與事實相符而為可信，實非無疑。（二）又被告於九十二年三月十九日
    偵訊時供稱：「（問：如何認識丙○○？）他認我作乾爹。（問：為何在員林公
    園偷他東西？）我沒有，是他叫我去看病，當時在員林公園他拿錢給我的。（問
    ：身分證及手機？）我沒有拿。」等語，雖被告曾一度於九十二年八月十五日偵
    訊時供稱有竊取告訴人之手機一語，然於九十三年八月二十六日偵訊時則又供稱
    ：伊係向告訴人借取，不是偷的，現款只有一萬五千元等語，嗣於九十二年九月
    十日偵訊、本院準備程序及審理時均堅決否認有於九十一年七月九日下午四時五
    十分許，在彰化縣員林鎮員林公園內竊取丙○○之物品，並於本院審理時堅稱：
    手機本來就是伊與告訴人共用的，錢是伊向告訴人借的等語。是被告於九十二年
    八月十五日之自白，不惟與其於本院審理時之供述不一，且與告訴人於偵查中指
    訴遭竊盜之物品、數量並不相符，尚難認與事實相符而為可信。（三）而證人即
    告訴人丙○○經本院傳、拘無著，依現有事證，因告訴人於偵查中之指訴及被告
    於偵訊時之自白均存有上開所述之顯然瑕疵，本院就被告是否有為上開竊盜犯行
    ，仍有合理之懷疑存在而難以達於被告有為前開竊盜行為之確信，依罪疑惟輕之
    原則，自應對被告為有利之認定；從而，被告上開所辯，尚堪採信。此外，復查
    無其他積極確切之證據，足資證明被告有何前揭竊盜犯行，不能證明被告犯罪，
    揆諸前揭說明，自應諭知被告無罪之判決，以免冤抑。
據上論斷，應依刑事訴訟法第二百九十九條第一項前段、第三百零一條第一項，刑法
第三百二十條第一項、第四十七條、第三十八條第一項第二款，罰金罰鍰提高標準條
例第一條前段、第二條，判決如主文。
本案經檢察官邱鼎文到庭執行職務
中      華      民      國    九十四    年      一      月     十二     日
                                臺灣彰化地方法院刑事第二庭
                                  審判長法官  李  水  源
                                  法      官  廖  政  勝
                                  法      官  李  雅  俐
右正本證明與原本無異。
如不服本判決，應於判決送達後十日內，向本院提出上訴狀（須附繕本）。
告訴人或被害人對於判決如有不服具備理由請求檢察官上訴者，其上訴期間之計算係
以檢察官收受判決正本之日期為準。
                                  法院書記官  陳  秀  娟
中      華      民      國    九十四    年      一      月     十七     日
附錄論罪科刑法條：
刑法第三百二十條第一項：
意圖為自己或第三人不法之所有，而竊取他人之動產者，為竊盜罪，處五年以下有期
徒刑、拘役或五百元以下罰金。
